Inventaris van het archief van de Nederlandse diplomatieke vertegenwoordiging in Hongarije, (1947) 1975-2013
Nationaal Archief, Den Haag
- Politieke Zaken (PZ), F
  - Bezoeken, F.02
    - Het voorbereiden en nabeschouwen van bezoeken van Nederlandse regeringspersonen aan Hongarije, 1975 - 2013; 199-223; 8 pakken en 17 omslagen
      - Minister van Defensie J.J.C. Voorhoeve van 21 - 23 november 1997 1997, 209; omslag
      - Minister van Sociale Zaken en Werkgelegenheid A.P.W. Melkert van 13 - 15 december 1997 1997 - 1998, 210; omslag
      - Staatssecretaris van Onderwijs, Cultuur en Wetenschappen F. van der Ploeg op 19 en 20 november 1998 1998, 211; omslag
      - Diverse bezoeken 1998 - 2000, 212; pak
      - Minister van Verkeer en Waterstaat T. Netelenbos van 6 - 9 februari 2000 2000, 213; omslag
      - Minister-president W. Kok en staatssecretaris van Buitenlandse Zaken D. Benschop op 15 en 16 mei 2000 2000, 214; pak
      - Minister van Economische Zaken A. Jorritsma op 15 en 16 oktober 2001 2001, 215; pak
      - Minister van Financiën G. Zalm van 20 - 23 mei 2001 2001, 216; omslag
      - Minister-president J.P. Balkenende op 28 en 29 oktober 2003 2003, 217; pak
      - Diverse bezoeken 2003 - 2004, 218; omslag
      - Minister-president J.P. Balkenende op 22 en 23 oktober 2006 2006, 219; pak
      - Minister van Buitenlandse Zaken M.J.M. Verhagen op 12 september 2007 2007, 220; omslag
      - Staatssecretaris van Buitenlandse Zaken F.C.G.M. Timmermans op 7 mei 2007 en minister van Justitie E.M.H. Hirsch Ballin op 10 juli 2007 2007, 221; omslag
      - Staatssecretaris voor Internationaal Cultuurbeleid F.C.G.M. Timmermans op 15 februari 2008 2008, 222; omslag
      - Staatssecretaris van Veiligheid en Justitie F. Teeven op 26 en 27 februari 2013 2012 - 2013, 223; omslag
    - Verslagen van bezoeken van Nederlandse politici en politici van andere landen aan Hongarije, 1978 - 1984; 224; omslag
    - Het voorbereiden van bezoeken van Hongaarse bewindslieden aan Nederland, 1993 - 2009; 225-233; 1 pak en 8 omslagen
      - President van Hongarije A. Göncz op 5 - 7 oktober 1993 1993, 225; omslag
        Nota bene: Gerubriceerd als geheim
      - Minister van Transport, Communicatie en Waterbeheer K. Lotz op 4 april 1995 1994 - 1995, 226; omslag
      - Minister-president G. Horn op 11 oktober 1995 1995, 227; pak
      - President van Hongarije A. Göncz op 23 - 24 november 1995, ten behoeve van zijn deelname aan Global Panel Den Haag 1995, 228; omslag
      - Minister-president G. Horn op 30 januari 1997 1996 - 1997, 229; omslag
      - Minister van Transport, Communicatie en Waterbeheer K. Lotz op 10 en 11 februari 1998 1998, 230; omslag
      - Minister van Economische Zaken G. Matolcsy op 6 maart 2001 2000 - 2001, 231; omslag
      - Minister-president F. Gyurcsanyi op 18 april 2005 2005, 232; omslag
      - Diverse bewindslieden 2005 - 2009, 233; omslag
  - Binnenlandse aangelegenheden, F.03
    - Verhouding tussen de kerk en de staat in Hongarije, 1975 - 1984; 234-235; 2 pakken
      - 1975 - 1982, 234; pak
      - 1983 - 1984, 235; pak
    - Jaarrapporten Hongarije, 1975 - 1993; 236-240; 1 pak en 4 omslagen
      - Rapporten over de jaren 1974 - 1977 1975 - 1978, 236; omslag
      - Rapporten over de jaren 1978 - 1983 1979 - 1984, 237; omslag
      - Rapporten over de jaren 1984 - 1988 1985 - 1989, 238; pak
      - Rapporten over de jaren 1989 - 1990 1990 - 1991, 239; omslag
      - Rapporten over de jaren 1991 - 1993 1992 - 1993, 240; omslag
    - Samenstelling van de ministeries van Hongarije, 1975 - 2001; 241-243; 3 omslagen
      - Ministerie van Buitenlandse Zaken 1975 - 1984, 241; omslag
      - Overige ministeries 1975 - 1984, 242; omslag
      - Overige ministeries 1990 - 1993, 243; omslag
    - Ontwikkelingen binnen de diverse politieke partijen in Hongarije, 1975 - 2010; 244-252; 2 pakken en 7 omslagen
      - De communistische partijen 1975 - 1977, 244; pak
      - Centraal Comité van de Hongaarse Socialistische Arbeider Partij (HSAP) 1983 - 1984, 245; omslag
      - De Hongaarse Socialistische Partij (MSzP) 1989 - 1999, 246; pak
      - Verband van Vrije Democraten (SZDSZ) 1989 - 2000, 247; omslag
      - Hongaars Democratisch Forum (MDF) 1990 - 1999, 248; omslag
      - De Onafhankelijke Partij van Kleine Boeren (FKGP) 1995 - 1997, 249; omslag
      - Christen-Democratische Volkspartij (KNDP) 1996 - 1998, 250; omslag
      - De Hongaarse Socialistische Partij (MSzP) 2004 - 2007, 251; omslag
      - Hongaarse burger partij (Fidesz) 2009 - 2010, 252; omslag
    - Parlementsverkiezingen in Hongarije, 1975 - 2011; 253-258; 3 pakken en 4 omslagen
      - 1975 - 1984, 253; omslag
      - 1989 - 1991, 254; omslag
      - 1994 - 1995, 255; pak
      - 1996 - 1998, 256; pak
      - 2001 - 2002, 257; omslag
      - 2002 - 2011, 258; pak
    - Binnenlandse politiek in Hongarije, 1975 - 2012; 259-275; 9 pakken en 8 omslagen
      - 1975 - 1976, 259; pak
      - 1977 - 1979, 260; pak
      - 1979 - 1980, 261; omslag
      - 1981 - 1982, 262; pak
      - 1983 - 1984, 263; omslag
      - 1988 - 1989, 264; pak
      - 1990, 265; pak
      - 1990 - 1993, 266; omslag
      - 1991, 267; pak
      - 1992, 268; omslag
      - 1993, 269; omslag
      - 1994, 270; omslag
      - 1995, 271; omslag
      - 1996 - 1997, 272; omslag
      - 1997 - 2005, 273; pak
      - 2010 - 2012, 274; pak
      - 2011 - 2012, 275; pak
    - Politieke stromingen waaronder de Hongaarse oppositiepartijen en dissidenten, 1976 - 1984; 276; pak
    - Het verzamelen en verstrekken van informatie over de Hongaarse Vredesbeweging, 1982 - 1984; 277; omslag
    - Kleine politieke partijen in Hongarije, 1989 - 1994; 278; omslag
    - Memoranda met betrekking tot de beoordeling van wijzigingsvoorstellen van de Grondwet, 1989 - 1997; 279; pak
    - Memoranda naar aanleiding van de invoering van de nieuwe Mediawet op 1 februari 1996, 1992 - 1996; 280; pak
    - Het bijwonen van rouw- en begrafenisplechtigheden na het overlijden op 12 december 1993 van minister-president J. Antall door diverse Nederlandse regeringsvertegenwoordigers, 281; omslag
    - Aangelegenheden ten aanzien van de Wet tot opsporing vroegere medewerkers binnenlandse veiligheidsdienst en geheime dienst, 1995 - 1997; 282; omslag
    - Hervormingen van de rechtspraak in Hongarije, 1997 - 1998; 283; omslag
    - Het terugtreden van president Árpád Göncz en de inauguratie van Ferenc Mádl, 1997 - 2001; 284; omslag
    - Het verlenen van ondersteuning aan het Justitie-project EU/Phare getiteld 'Reinforcement of the Rule of Law', 2000 - 2006; 285; pak
    - Hervormingen in de gezondheidszorg in Hongarije, 2007 - 2009; 286-287; 1 pak en 1 omslag
      - Bezoek van oud-minister J.F. Hoogervorst aan Hongarije voor de Health Insurance Conferentie 2007 - 2009, 286; pak
      - Referendum inzake hervormingen in de gezondheidszorg 2008, 287; omslag
    - Gevolgen van de internationale financiële crisis voor Hongarije, 2008 - 2011; 288; omslag
    - Verkiezingen in Hongarije voor het Europees Parlement, 2009; 289; omslag
    - Gevolgen van de invoering van de Wet beperking godsdiensten en geloofsgemeenschappen, 2011; 290; omslag
  - Buitenlandse politiek, F.04
    - Politieke betrekkingen van Hongarije met andere landen en met regio's, 1971 - 2012; 291-399; 4 pakken, 100 omslagen en 5 stukken
      - Diverse landen 1971 - 1976, 291; omslag
      - Diverse landen 1980 - 1984, 292; omslag
      - Diverse landen 1989 - 1993, 293; omslag
      - Diverse landen 1994 - 1997, 294; omslag
      - Diverse landen 2005 - 2012, 295; omslag
      - Afghanistan 1980 - 1982, 296; omslag
      - Albanië 1976 - 1984, 297; omslag
      - Albanië 1990 - 1997, 298; omslag
      - Algerije 1975 - 1984, 299; omslag
      - Angola 1975 - 1983, 300; omslag
      - België 1975 - 1984, 301; omslag
      - België 1988 - 1994, 302; omslag
      - Birma 1976 - 1983, 303; omslag
      - Bulgarije 1976 - 1983, 304; omslag
      - Bulgarije 1989 - 1991, 305; omslag
      - Chili 1977, 306; omslag
      - China 1975 - 1984, 307; omslag
      - Cuba 1976 - 1978, 308; omslag
      - Denemarken 1977 - 1984, 309; omslag
      - Duitsland Oost 1976 - 1984, 310; omslag
      - Duitsland West 1975 - 1984, 311; omslag
      - Duitsland West 1986 - 1995, 312; omslag
      - Ecuador 1977, 313; omslag
      - Egypte 1975 - 1983, 314; omslag
      - El Salvador 1981 - 1982, 315; omslag
      - Finland 1975 - 1984, 316; omslag
      - Frankrijk 1975 - 1984, 317; omslag
      - Ghana 1978, 318; omslag
      - Grenada 1983, 319; stuk
      - Griekenland 1976 - 1983, 320; omslag
      - Ierland 1976, 321; omslag
      - IJsland 1976, 322; omslag
      - India 1976 - 1983, 323; omslag
      - Indonesië 1975, 324; stuk
      - Irak 1975 - 1982, 325; omslag
      - Iran 1978, 326; omslag
      - Israël 1976 - 1981, 327; omslag
      - Italië 1975 - 1984, 328; omslag
      - Jamaica 1976 - 1978, 329; omslag
      - Japan 1975 - 1979, 330; omslag
      - Jemen Zuid 1975 - 1981, 331; omslag
      - Joegoslavië 1976 - 1984, 332; omslag
      - Kaapverdische Eilanden 1976, 333; omslag
      - Koeweit 1975 - 1983, 334; omslag
      - Korea Noord 1976 - 1984, 335; omslag
      - Kroatië 1992 - 1998, 336; omslag
      - Laos 1976, 337; omslag
      - Latijns Amerika 1981, 338; stuk
      - Libanon 1979, 339; omslag
      - Libië 1975 - 1983, 340; omslag
      - Luxemburg 1975 - 1984, 341; omslag
      - Mali 1977, 342; omslag
      - Malta 1979, 343; omslag
      - Mexico 1977, 344; omslag
      - Midden-Oosten 1978 - 1983, 345; omslag
      - Mongolië 1977, 346; omslag
      - Mozambique 1975 - 1978, 347; omslag
      - Nicaragua 1982, 348; omslag
      - Nigeria 1981, 349; omslag
      - Noorwegen 1976 - 1978, 350; omslag
      - Oekraïne 1990 - 2003, 351; omslag
      - Oekraïne 1991 - 1995, 352; omslag
      - Oostenrijk 1975 - 1984, 353; omslag
      - Oostenrijk 1986 - 1995, 354; omslag
      - Oostenrijk 1996 - 1997, 355; omslag
      - Panama 1975 - 1976, 356; omslag
      - Papoea-Nieuw-Guinea 1977, 357; omslag
      - Peru 1976, 358; omslag
      - Polen 1975 - 1982, 359; omslag
      - Polen 1983 - 1984, 360; omslag
      - Polen 1991 - 1997, 361; omslag
      - Portugal 1975 - 1979, 362; omslag
      - Roemenië 1975 - 1984, 363; pak
      - Roemenië 1983 - 1984, 364; omslag
      - Roemenië 1985 - 1989, 365; omslag
      - Roemenië 1990 - 1993, 366; omslag
      - Roemenië 1994 - 1995, 367; omslag
      - Roemenië 1994 - 1996, 368; pak
      - Russische Federatie 1991 - 1995, 369; omslag
      - Sao Tomé en Principe 1976, 370; omslag
      - Servië 1993 - 2001, 371; omslag
      - Servië 1998 - 2000, 372; omslag
      - Singapore 1984, 373; stuk
      - Slowakije 1992 - 1995, 374; omslag
      - Slowakije 1995 - 2001, 375; pak
      - Somalië 1975, 376; omslag
      - Sowjet-Unie 1975 - 1982, 377; omslag
      - Sowjet-Unie 1983 - 1984, 378; omslag
      - Sowjet-Unie 1986 - 1990, 379; omslag
      - Spanje 1977, 380; omslag
      - Suriname 1976 - 1978, 381; omslag
      - Syrië 1978 - 1979, 382; omslag
      - Tanzania 1976, 383; omslag
      - Tsjechoslowakije 1976 - 1984, 384; omslag
      - Tsjechoslowakije 1990 - 1992, 385; omslag
      - Tunesië 1975, 386; omslag
      - Turkije 1976 - 1983, 387; omslag
      - Vaticaan 1976 - 1984, 388; omslag
      - Venezuela 1976, 389; stuk
      - Verenigd Koninkrijk 1975 - 1982, 390; omslag
      - Verenigd Koninkrijk 1980 - 1984, 391; pak
      - Verenigde Staten 1975 - 1984, 392; omslag
      - Verenigde Staten 1988 - 1989, 393; omslag
      - Verenigde Staten 1990 - 1995, 394; omslag
      - Vietnam Noord 1975 - 1979, 395; omslag
      - Zimbabwe 1978 - 1983, 396; omslag
      - Zuid-Afrika 1990 - 1992, 397; omslag
      - Zweden 1975 - 1984, 398; omslag
      - Zwitserland 1977 - 1978, 399; omslag
    - Het informeren van de minister inzake het gesprek met de ambassadeur van de Chinese Volksrepubliek over de wijzigingen in de verhoudingen tussen de Chinese Volksrepubliek en de Sowjet-Unie, 1973; 400; stuk
    - Bilaterale consultaties tussen Nederland en Hongarije, 1974 - 2012; 401-405; 2 pakken en 3 omslagen
      - 1974 - 1978, 401; omslag
      - 1975 - 1981, 402; omslag
      - 1982 - 1984, 403; pak
      - 1988, 404; omslag
      - 1995 - 2012, 405; pak
    - Hongaarse buitenlandse politiek, 1975 - 1999; 406-409; 4 omslagen
      - 1975 - 1980, 406; omslag
      - 1981 - 1984, 407; omslag
      - 1989 - 1993, 408; omslag
      - 1994 - 1999, 409; omslag
    - Diverse politieke stromingen, hier onder meer de Sonnenfeldt-doctrine, 1976 - 1977; 410; omslag
    - Oost - West verhoudingen, 1983 - 1984; 411; omslag
    - Politieke betrekkingen tussen Nederland en Hongarije, 1983 - 1995; 412-414; 3 omslagen
      - Nederland 1983 - 1984, 412; omslag
      - Nederland 1985 - 1993, 413; omslag
      - Nederland 1994 - 1995, 414; omslag
    - Verhoudingen binnen het Sowjet-blok in verband met de verhouding tussen Oost-Duitsland en West-Duitsland, 1984; 415; omslag
    - Hongaars standpunt ten aanzien van de situatie in Joegoslavië, 1985 - 1993; 416; omslag
    - Positie van de Nederlandse Antillen ten opzichte van Nederland en de reactie van Hongarije hierop, 1985 - 1998; 417; omslag
    - Samenwerking tussen de vier staten (Italië, Oostenrijk, Joegoslavië en Hongarije) in de Donauregio, 1989 - 1991; 418; omslag
    - Bilaterale overeenkomst "Open Skies" tussen Hongarije en Roemenië, 1990 - 1994; 419; omslag
    - Wapenleveranties door of via Hongarije aan voormalig Joegoslavië en de reacties van Hongarije hierop, 1991 - 1993; 420; omslag
    - Waarnemersmissie European Community Monitoring Mission (ECMM) vanwege de situatie in voormalig Joegoslavië, 1991 - 1995; 421; omslag
    - Samenwerking tussen de Visegrád-landen (Hongarije, Polen, Slowakije en Tsjechië), 1991 - 2012; 422-423; 2 omslagen
      - 1991 - 1996, 422; omslag
      - 2007 - 2012, 423; omslag
    - Overeenkomst tussen Roemenië en Slowakije inzake minderheden, 1993; 424; omslag
    - Inbreng van Hongarije in de totstandkoming van het Europees Stabiliteitspact (Plan Balladur), 1993 - 1995; 425; omslag
    - Szeged-bijeenkomsten in het kader van het stabiliteitspact voor Zuid-Oost Europa, 1999 - 2001; 426; pak
    - Overleg tussen de Europese Unie en de Visegrád-landen (Hongarije, Polen, Slowakije en Tsjechië), 2000 - 2004; 427; omslag
    - Nederlandse en Hongaarse standpunten en activiteiten ten aanzien van Irak, 2003 - 2004; 428; omslag
    - Ontwikkelingssamenwerking met de Visegrád-landen (Hongarije, Polen, Slowakije en Tsjechië), 2004 - 2008; 429; pak
    - Diverse kandidaten voor de zetel van de Galileo Supervisory Authority (GSA), waarbij Noordwijk als Nederlandse optie wordt gepromoot en de reactie van Hongarije hierop, 2005 - 2009; 430; omslag
    - Trilaterale douanesamenwerking tussen Nederland, Hongarije en Roemenië, 2006 - 2007; 431; omslag
    - Ronde tafelconferenties in het kader van de bilaterale betrekkingen tussen Nederland en Hongarije, 2007 - 2013; 432-433; 2 pakken
      - 2007 - 2012, 432; pak
      - 2012 - 2013, 433; pak
  - Criminaliteit, F.05
    - Criminaliteit in Oost-Europa en de bestrijding hiervan, 1995- - 1996; 434; omslag
    - Het voorbereiden van de totstandkoming van het verdrag tussen Nederland en Hongarije inzake de samenwerking van de opsporingsdiensten ter bestrijding van de internationale misdaad, 1997 - 2000; 435; omslag
    - Samenwerking met Hongarije bij het bestrijden van mensenhandel en mensensmokkel, 2002 - 2012; 436-438; 1 pak en 2 omslagen
      - 2002 - 2003, 436; omslag
      - 2005 - 2012, 437; omslag
      - 2012, 438; pak
    - Deelname van Hongarije in het opzetten van het Transnational Referral Mechanisme (TRM) van de Europese Unie (EU) in het kader van de bestrijding van de mensenhandel, 2012 - 2013; 439; omslag
    - Diverse Nederlandse missies naar Hongarije inzake het versterken van de samenwerking met Hongarije in het kader van de bestrijding van mensenhandel, 2012 - 2013; 440; omslag
  - Matra projecten, F.06
    - Het uitvoeren van en toezicht houden op subsidiëringsprojecten in het kader van het programma Maatschappelijke Transitie/Kleine Ambassade Projecten (MATRA/KAP), 1998 - 2007; 441-448; 3 pakken en 5 omslagen
      Nota bene: Het doel van het Matra-programma is de institutionalisering van democratische normen en waarden en de ontwikkeling van burgerschap in het kader van een transitieproces in landen in Midden- en Oost-Europa. Matra (Maatschappelijke Transitie) ondersteunt activiteiten die dit proces van verandering stimuleren
      - Introduction part-time labor hungary 1998 - 2001, 441; pak
      - Romeo and Juliet 1998 - 2004, 442; pak
      - Equal opportunities for Roma children 2000 - 2004, 443; pak
      - Gyermekekert sos 90 alapitvany 2002 - 2003, 444; omslag
      - Deep inside the dustbins 2003 - 2005, 445; omslag
      - Further vocational training for school coordinators 2004 - 2005, 446; omslag
      - Media programme for the local community 2005 - 2006, 447; omslag
      - Preparatory school courses / activities in schools with high number of Roma 2006 - 2007, 448; omslag
  - Mensenrechten, F.07
    - Situatie van Hongaarse minderheden in andere landen, 1986 - 2010; 449-455; 3 pakken en 4 omslagen
      - Algemeen 2004 - 2010, 449; pak
      - Roemenië 1986 - 1988, 450; pak
      - Roemenië 1989 - 1990, 451; omslag
      - Roemenië 1990 - 1995, 452; omslag
      - Servië (Vojvodina) 1990 - 1995, 453; omslag
      - Slowakije 1992 - 1994, 454; pak
      - Slowakije 1995, 455; omslag
    - Mensenrechtensituatie in Hongarije, 1986 - 2012; 456-460; 1 pak en 4 omslagen
      - 1986 - 1993, 456; omslag
      - 1993 - 1995, 457; omslag
      - 1998 - 2002, 458; omslag
      - 2004 - 2012, 459; pak
      - 2005 - 2008, 460; omslag
    - Mensenrechtenrapportages Hongarije, 1990 - 1996; 461-462; 2 omslagen
      - Rapportages over 1989 en 1990 1990 - 1991, 461; omslag
      - Rapportages over 1995 1996, 462; omslag
    - Hulp in Hongarije aan vluchtelingen uit het voormalig Joegoslavië, 1991 - 1992; 463; omslag
    - Contact met de nationale ombudsman voor minderheden in Hongarije, 1996 - 2003; 464; omslag
    - Ontwikkelingen rondom Hongaarse minderheden in het buitenland, 2002 - 2005; 465-466; 2 omslagen
      - Stand van zaken inzake de Statuswet 2002 - 2005, 465; omslag
      - Referendum over dubbele nationaliteit 2003 - 2005, 466; omslag
    - Positie van de Roma-minderheden in Hongarije, 2004 - 2011; 467-468; 1 pak en 1 omslag
      - 2004 - 2009, 467; pak
      - 2010 - 2011, 468; omslag
    - Het ondernemen van actie tot het verwerven van steun voor een interventie in de zaak Ramzy tegen Nederland, aanhangig bij het Europees Hof voor de Rechten van de Mens (EHRM), 2005; 469; omslag
  - Militaire aangelegenheden, F.08
    - Militaire aangelegenheden en de samenwerking tussen Nederland en Hongarije op militair terrein, 1973 - 2009; 470-475; 1 pak en 5 omslagen
      - 1973 - 1975, 470; omslag
        Openbaarheid beperkt tot 01-01-2026
      - 1976 - 1990, 471; pak
      - 1992 - 1996, 472; omslag
      - 1997 - 2002, 473; omslag
      - 2003 - 2004, 474; omslag
      - 2005 - 2009, 475; omslag
    - Hongaarse deelname aan de Oost-Europese militaire samenwerking in het Warschaupact, 1977 - 1984; 476-477; 2 omslagen
      - 1977 - 1980, 476; omslag
      - 1983 - 1984, 477; omslag
    - Regeling Militaire Attachés en Aanvullende Regeling Militaire Attachés en aanmelding van kolonel H.R. Buffart als attaché in Wenen met standplaats Boedapest, 1993 - 1995; 478; omslag
      Openbaarheid beperkt tot 01-01-2046
    - High Level Meetings inzake het Arrangement van Wassenaar, een nieuw multilateraal akkoord inzake de export van militaire en zogenoemde 'dual-use' goederen, 1994 - 1996; 479; omslag
      Nota bene: Dual-use goederen zijn goederen die naast een civiele toepassing ook een militaire toepassing kunnen hebben of die een toepassing hebben bij de
      ontwikkeling en productie van massavernietigingswapens of de raketten die
      deze wapens naar hun doel brengen
    - Hongaarse deelname aan vredesoperaties (hier onder meer Afghanistan), 2005 - 2009; 480; pak
  - Ontwapening, F.09
    - Visie van Hongarije op ontwapeningsvraagstukken in het kader van de Mutual and Balanced Force Reductions (MBFR)-besprekingen tussen de Noord-Atlantische Verdragsorganisatie (NAVO) en het Warschaupact, 1975 - 1979; 481; omslag
    - Verhouding met Hongarije met betrekking tot de wapenbeheersing en nucleaire ontwapening, 1981 - 1984; 482; pak
      Openbaarheid beperkt tot 01-01-2060
    - Toepassing van het Conventional Armed Forces (CSE) Verdrag, 1991 - 1995; 483; omslag
    - Inbreng van Hongarije in de onderhandelingen in het kader van de bestrijding van kleine wapens en anti-personeel mijnen, 1999 - 2001; 484; omslag
  - Organisaties, F.10
    - Europese Unie (EU), F.10.1
      - Betrekkingen van Hongarije met de Europese Unie (EU), 1986 - 1994; 485; pak
      - Toetreding van landen uit Midden- en Oost-Europa (MOE-landen), waaronder Hongarije, tot de Europese Unie (EU), 1994 - 2000; 486-487; 2 pakken
        - 1994 - 1996, 486; pak
        - 1997 - 2000, 487; pak
      - Toetreding van Hongarije tot de Europese Unie (EU), 1994 - 2004; 488-493; 3 pakken en 3 omslagen
        - 1994 nov. - 1995 mei, 488; omslag
        - 1995 juni - nov, 489; omslag
        - 1996 - 1997, 490; omslag
        - 1998 - 2000, 491; pak
        - 2001, 492; pak
        - 2002 - 2004, 493; pak
      - Associatieverdragen van Hongarije met de Europese Unie, 1995 - 1997; 494; pak
      - Aangelegenheden van de EU-IGS (intergouvernementele conferentie), met onder andere de totstandkoming van het Verdrag van Amsterdam, 1995 - 2000; 495; pak
      - Hongaarse aangelegenheden in de Europese Raad, 1996 - 1997; 496; pak
      - Het rapporteren over de voortgang van de Mini Dublin Group, 1998 - 2004; 497-501; 5 pakken
        Nota bene: De Dublin-groep is het samenwerkingsverband van een aantal industriële landen - en wel alle lidstaten van de EU, de Verenigde Staten, Canada en Australië - dat de initiatieven voor het bestrijden van drugs en drugshandel coördineert. In samenwerking met andere landen, die geen deel uitmaken van deze Dublin-groep, worden zogenaamde mini-Dublin-groepen opgericht die een regionale reikwijdte hebben.
        - 1998 - 2001, 497; pak
        - 1999 - 2001, 498; pak
        - 2000, 499; pak
        - 2002, 500; pak
        - 2003 - 2004, 501; pak
      - Verslaggeving van de Europese Unie (EU) op het gebied van Justitie en Binnenlandse Zaken (JuBi) met betrekking tot Hongarije, 2000 - 2001; 502; omslag
      - Hongaarse reacties op de hervorming van de Ontwikkelingsbank van de Raad van de Europese Unie (EU), 2001 - 2002; 503; omslag
      - Onderhandelingen over de totstandkoming van een verdrag tussen Nederland en Hongarije inzake privileges en immuniteiten voor verbindingsofficieren van Europol, 2001 - 2006; 504; omslag
      - Bijdrage van Hongarije aan het debat met betrekking tot de toekomst van de Europese Unie (EU), 2002 - 2003; 505-506; 1 pak en 1 omslag
        - EU-conventie van 5 en 6 december 2002 2001 - 2002, 505; pak
        - EU-conventie van 15 en 16 mei 2003 2003, 506; omslag
      - Inbreng van Hongarije in de Intergouvernementele Conferentie (IGC) van de Europese Unie (EU), 2003 - 2004; 507; omslag
      - Overleg over en de totstandkoming van het akkoord met betrekking tot de Financiële Perspectieven (FP) binnen de Europese Unie (EU) en het standpunt hierin van Hongarije, 2003 - 2005; 508; pak
      - Bijeenkomsten van de Raad Algemene Zaken en Externe Betrekkingen (RAZEB), 2003 - 2009; 509; pak
      - Bijeenkomsten van de Raad voor Concurrentievermogen (RvC), 2004 - 2009; 510; pak
      - Hongaarse reactie op kandidatuurstellingen voor Secretaris-generaal Energiehandvest van de Europese Unie (EU), 2005; 511; omslag